# 请教陈版主，取得取水许可证发生的费用可以资本化吗？

提问人：cpa97cpa97笨熊 时间：2020-04-16 08:05:25
A公司为办理《取水许可证》，支付了 20 万元的咨询费，请专业机构出具《水资源合理性报告》，咨询报告是向水利部门办理取水许可申请书，行政审批的申报材料之一。现在A公司已取得了使用期限五年的《取水许可证》，办理取水许可证过程中除“咨询费”外，未发生其他支出。请问陈老师，A公司可以把这笔咨询费用资本化，计入无形资产吗？ 《取水许可和水资源费征收管理条例》 2017 年修订版全文（国务院令第 460 号）第二十七条规定，依法获得取水权的单位或者个人，通过调整产品和产业结构、改革工艺、节水等措施节约水资源的，在取水许可的有效期和取水限额内，经原审批机关批准，可以依法有偿转让其节约的水资源。《取水许可证》是可以单独交易转让的，我理解为取得《取水许可证》发生的咨询费，符合资产和无形资产的定义，可以计入“无形资产”，按五年摊销。

回答人：chenyiwei
企业自行申请取得的行政许可，相关手续费应直接费用化处理，不能确认为无形资产。只有外购的企业（构成非同一控制下企业合并）所持有的行政许可才能在购买方合并报表层面确认为无形资产。